---
title: "Package PerformanceAnalysis"
output:
  html_document:
    df_print: paged
---


# Traitement des données 

```{r message=FALSE, warning=FALSE}
library(readxl)
library(lubridate)
library(PerformanceAnalytics)
dataset<-read_excel("C:/Users/Thibaud Bruyelle/Documents/ENSAE/2A/Symbiotics Group/ENSAEData.xlsx")

dataset <- dataset[c(-1,-2),]
names(dataset) <- c("Date", "IDRUSD", "Date1", "TJSUSD", "Date2", 
                    "KGSUSD", "Date3", "TNDUSD", "Date4", "PENUSD", "Date5", 
                    "KZTUSD", "Date6", "INDRUSD", "INDRUSD_2", "INDRUSD_3", "Date7", 
                    "MMDKUSD", "MMDKUSD_2", "MMDKUSD_3", "Date8", "RUBUSD", "RUBUSD_2", 
                    "RUBUSD_3", "Date9", "GELUSD", "Date10", "HNLUSD", 
                    "Date11", "CNYUSD", "Date12", "MNTUSD", "Date13", 
                    "THBUSD", "Date14", "ZARUSD", "Date15", "JODUSD", 
                    "Date17", "TNDUSD_2", "Date18", "MXNUSD", "Date19", 
                    "XOFUSD", "Date20", "COPUSD")
dataset <- dataset[,c(-3,-5,-7,-9,-11,-13,-15,-16,-17,-19,-20,-21,-23,-24,-25,-27,-29,-31,-33,-35,-37,-39,-40,-41,-43,-45)]


dataset$Date <-as.numeric(as.character(dataset$Date))


dataset <- dataset[seq(1,942),]

# noms des devises du dataset
currency <- names(dataset[c(-1)])

# on passe toutes les variables au format numeric
for (k in currency){
  dataset[[k]] <- as.numeric(dataset[[k]])
}

n=nrow(dataset)
```

On passe la base sous format ```.xts``` d'une série temporelle.

```{r}
data <- xts(dataset[,-1], order.by = as.Date(dataset$Date, origin = "1899-12-30"))

data[1:5,1:5]
```

# Graphiques et interprétations 


```{r}
plot(data, type = "l")


weekly_returns <-  Return.calculate(data)

plot(weekly_returns[,c(1,2)], type="l", colorset= rich6equal)


charts.PerformanceSummary(weekly_returns[,c(1,2)], colorset = rich6equal, ylim=c(-5,5))

maxDrawdown(weekly_returns[,1])


charts.RollingPerformance(weekly_returns[,c(1,2)], colorset=rich6equal)

table.Stats(weekly_returns[,1])

```

# Travail 

On devrait faire un petit paragraphe pour définir et interpréter chaque indicateur ou notion définit dans les tables plus hauts. 

- Elie : cumulative return / weekly return / drawdown / max drowdown 
- Rio : Rolling Performance / Annualized Return, Std and Sharpe Ratio
- la fonction ```charts.PerformancesSummary``` qui a plein d'options sur la VAR qui peut nous intéresser

Comme ca on insère ces paragraphes dans notre prochain rapport officiel pour l'école, et on aura des questions à pose Belpaire

